最高法院刑事判決　　　　　　　一○○年度台非字第三七七號
上　訴　人　最高法院檢察署檢察總長
被　　　告　蕭榮宏
上列上訴人因被告違反槍砲彈藥刀械管制條例案件，對於台灣士
林地方法院中華民國九十九年五月三十一日第一審確定簡易判決
（九十九年度士簡字第一五三號，聲請簡易判決處刑案號：台灣
士林地方法院檢察署九十九年度偵字第一四五九號），認為部分
違法，提起非常上訴，本院判決如下：
    主  文
原判決關於諭知累犯及主刑部分均撤銷。
蕭榮宏所犯非法持有子彈罪，處有期徒刑貳月，併科罰金新台幣
玖仟元，有期徒刑如易科罰金，罰金如易服勞役，均以新台幣壹
仟元折算壹日。
    理  由
非常上訴理由稱：「一、按判決不適用法則或適用不當者，為違
背法令；依法應於審判期日調查之證據未予調查者，其判決當然
違背法令，刑事訴訟法第三百七十八條、第三百七十九條第十款
分別定有明文。又受徒刑之執行完畢，或一部之執行而赦免後，
五年以內故意再犯有期徒刑以上之罪者，為累犯，加重其刑至二
分之一，刑法第四十七條第一項定有明文。惟少年受刑之執行完
畢或赦免三年後，視為未曾受各該宣告，此觀少年事件處理法第
八十三條之一第一項之特別規定甚明。二、本件原判決以被告蕭
榮宏於（民國）八十七年八月至八十八年一月間因販賣第二級毒
品案件，經台灣高等法院以八十九年度少上訴字第二一七號判決
有期徒刑三年十月確定，自九十一年五月十六日起接續執行，於
九十四年十月八日縮刑期滿執行完畢（於本案構成累犯）。詎猶
不知悔改，未經主管機關許可，於九十九年一月十日十五時許，
在台北市○○○路某酒店內，自某真實姓名年籍不詳、綽號『阿
速』之成年男子處受贈取得具有殺傷力之口徑9mm 制式子彈二顆
，而無故持有之。嗣於九十九年一月十一日凌晨一時十分許，其
搭乘張碧華所駕駛之自用小客車，行經台北市士林區○○○路○
段四十九巷巷口時，為警發覺形跡可疑趨前盤查而查獲，並扣得
上開子彈二顆等情，因而論處被告犯非法持有子彈，累犯罪刑。
惟查被告係七十二年六月二十六日出生，其於八十七年間犯毒品
罪時，尚屬十二歲以上未滿十八歲之少年，依少年事件處理法第
八十三條之一第一項之規定，其於九十四年十月八日受有期徒刑
執行完畢起，三年後即九十七年十月八日後應視為未曾受各該刑
之宣告，則其於九十九年一月十日十五時許，所犯本件之罪，已
逾三年之期間，應不生累犯之問題，乃原判決未察，遽依刑法第
四十七條第一項規定論以累犯，並加重其刑，判處有期徒刑三月
，併科罰金新台幣一萬元，該累犯部分，自有適用法則不當之違
法。三、案經確定，且於被告不利，爰依刑事訴訟法第四百四十
一條、第四百四十三條提起非常上訴，以資糾正。」等語。
本院按：少年事件處理法第八十三條之一第一項規定：「少年受
第二十九條第一項之轉介處分執行完畢二年後，或受保護處分或
刑之執行完畢或赦免三年後，或受不付審理或不付保護處分之裁
定確定後，視為未曾受各該宣告。」依卷附台灣高等法院被告前
案紀錄表及年籍資料所示，被告蕭榮宏係七十二年六月二十六日
出生，其於八十七年八月至八十八年一月間，因犯販賣第二級毒
品罪，經台灣高等法院八十九年度少上訴字第二一七號刑事判決
處有期徒刑三年十月確定，並於九十四年十月八日縮刑期滿執行
完畢。則被告犯上開販賣第二級毒品罪時，係十四歲以上未滿十
八歲之少年，且上開販賣第二級毒品罪於九十四年十月八日執行
完畢後，至九十七年十月七日即已屆滿三年，應視為未曾受該刑
之宣告。被告於九十九年一月十日十五時許，又犯本件非法持有
子彈罪，距上開所犯販賣第二級毒品罪所處刑之執行完畢已逾三
年，揆諸上揭說明，應不構成累犯。乃原審法院未察，遽論以累
犯並加重其刑，自有違誤。案經確定，且於被告不利，非常上訴
意旨執以指摘，洵有理由。應由本院將原判決關於被告累犯及宣
告刑主刑部分均撤銷，另行判決如主文第二項所示，以資救濟。
據上論結，應依刑事訴訟法第四百四十七條第一項第一款，槍砲
彈藥刀械管制條例第十二條第四項，刑法第十一條前段、第四十
一條第一項、第四十二條第三項，判決如主文。
中    華    民    國  一○○  年   十二   月  二十二  日
                      最高法院刑事第二庭
                          審判長法官  謝  俊  雄  
                                法官  魏  新  和  
                                法官  陳  世  雄  
                                法官  徐  文  亮  
                                法官  吳  信  銘  
本件正本證明與原本無異
                                      書  記  官  
中    華    民    國  一○○  年   十二   月  二十六  日
                                                      Ｅ



附錄：本件論罪法條
槍砲彈藥刀械管制條例第十二條第四項
未經許可，持有、寄藏或意圖販賣而陳列子彈者，處五年以下有
期徒刑，併科新台幣三百萬元以下罰金。